【裁判字號】    95,訴,1254
【裁判日期】    950712
【裁判案由】    毒品危害防制條例
【裁判全文】
臺灣板橋地方法院刑事判決              95年度訴字第1254號
公  訴  人  臺灣板橋地方法院檢察署檢察官
被      告  甲○○
                    （現於臺灣臺北監獄臺北分監執行）
上列被告因違反毒品危害防制條例案件，經檢察官提起公訴（九
十五年度毒偵字第二九三二號），被告於準備程序中對被訴之事
實為有罪陳述，本院合議庭裁定由受命法官獨任行簡式審判程序
，並判決如下：
    主  文
甲○○連續施用第一級毒品，累犯，處有期徒刑壹年肆月。
    事  實
一、甲○○曾於民國八十七年間因施用毒品案件，經臺灣臺北地
    方法院檢察署檢察官聲請臺灣臺北地方法院於八十七年九月
    十日以八十七年度毒聲字第九三三號裁定送勒戒處所觀察勒
    戒後，認有繼續施用毒品之傾向，並經同法院依聲請於八十
    七年十月八日以八十七年度毒聲字第一一○四號裁定令入戒
    治處所施以強制戒治一年。嗣同法院於八十八年三月二日以
    八十八年度毒聲字第五四二號裁定停止戒治所餘戒治期間付
    保護管束，復於八十八年十月五日以八十八年度毒聲字第二
    四七五號裁定撤銷停止戒治令入戒治處所施以強制戒治，甲
    ○○於八十九年六月七日強制戒治期滿（第一次戒治），臺
    灣臺北地方法院檢察署檢察官乃於八十九年七月八日以八十
    九年度戒毒偵字第一九二號處分不起訴確定在案。復因施用
    毒品案件，經依本院九十一年度毒聲字第八八一號裁定令入
    戒治處所施以強制戒治，於九十二年三月十二日強制戒治執
    行完畢（第二次戒治）；刑案部分，經本院於九十一年六月
    十三日以九十一年度訴字第八六三號判處有期徒刑七月，於
    九十一年七月二十九日判決確定，並於九十二年三月十三日
    起執行，於同年十月八日縮刑期滿執行完畢。另因竊盜案件
    ，經本院於九十三年十月二十八日以九十三年簡字第四四八
    八號判處有期徒刑三月，如易科罰金以銀元三百元折算一日
    ，於九十三年十二月十九日判決確定，並於九十四年四月二
    十五日縮刑期滿執行完畢。再因施用毒品案件，經本院於九
    十五年二月二十七日以九十四年度訴字第三０００號判處有
    期徒刑一年二月，於同年三月二十七日判決確定。
二、詎甲○○不知悔改，其明知海洛因係毒品危害防制條例所規
    定之第一級毒品，不得非法持有、施用，竟於上述第二次強
    制戒治執行完畢釋放後五年內，及前案（即本院九十四年度
    訴字第三０００號案件）判決宣示後，復基於施用第一級毒
    品海洛因之概括犯意，於九十五年三月三日某時及同年三月
    五日晚上九時許（起訴書略載為九十五年三月四日起至同月
    六日下午三時三十五分為警採尿前回溯二十六小時內之某時
    許止），在臺北縣中和市○○路四一０號二樓之住處（起訴
    書略載不詳處所），以將毒品海洛因摻入香菸，再點燃香菸
    吸聞之方式，連續非法施用第一級毒品海洛因共計二次。嗣
    於九十五年三月六日下午三時許，甲○○在臺北縣中和市○
    ○路因竊盜案件為警查獲，並經警採集甲○○之尿液送驗，
    結果呈毒品海洛因代謝物嗎啡陽性反應，始查悉上情。
三、案經臺北縣政府警察局中和分局報請臺灣板橋地方法院檢察
    署檢察官偵查起訴。
    理  由
一、訊據被告甲○○對於上揭時地，施用第一級毒品海洛因之犯
    罪事實，於本院審理中坦承不諱。又被告經警查獲所採集尿
    液經送鑑定，呈海洛因代謝物嗎啡陽性反應，有臺灣檢驗科
    技股份有限公司九十五年三月二十三日（檢體編號０三０六
    一號）濫用藥物尿液檢驗報告、代碼對照表各一紙在卷可稽
    。另被告曾於八十七年間因施用毒品案件，經臺灣臺北地方
    法院以八十七年度毒聲字第九三三號裁定送勒戒處所觀察勒
    戒後，認有繼續施用毒品之傾向，並經同法院以八十七年度
    毒聲字第一一○四號裁定令入戒治處所施以強制戒治一年，
    嗣同法院以八十八年度毒聲字第五四二號裁定停止戒治所餘
    戒治期間付保護管束，復以八十八年度毒聲字第二四七五號
    裁定撤銷停止戒治令入戒治處所施以強制戒治，被告於八十
    九年六月七日強制戒治期滿（第一次戒治），臺灣臺北地方
    法院檢察署檢察官乃於八十九年七月八日以八十九年度戒毒
    偵字第一九二號處分不起訴確定在案；復因施用毒品案件，
    經本院以九十一年度毒聲字第八八一號裁定令入戒治處所施
    以強制戒治，於九十二年三月十二日強制戒治執行完畢（第
    二次戒治）；刑案部分，經本院於九十一年六月十三日以九
    十一年度訴字第八六三號判處有期徒刑七月，於九十一年七
    月二十九日判決確定，並於九十二年三月十三日起執行，於
    同年十月八日縮刑期滿執行完畢。再因施用毒品案件，經本
    院於九十五年二月二十七日以九十四年度訴字第三０００號
    判處有期徒刑一年二月，於同年三月二十七日判決確定等情
    ，此有上開不起訴處分書、刑事判決電腦列印本及臺灣高等
    法院被告前案紀錄表各一份附卷可憑，足徵被告係強制戒治
    執行完畢釋放後五年內再犯施用第一級毒品之罪。本案事證
    明確，被告犯行洵堪認定，應依法論科。
二、論罪科刑部分：
  (一)按海洛因係毒品危害防制條例第二條第二項第一款所明定之
    第一級毒品，不得非法持有、施用。核被告所為，係犯毒品
    危害防制條例第十條第一項之施用第一級毒品海洛因罪。其
    施用第一級毒品海洛因前持有海洛因，應為施用海洛因行為
    所吸收，不另論罪。
  (二)按修正後刑法第二條第一項規定：「行為後法律有變更者，
    適用行為時之法律。但行為後之法律有利於行為人者，適用
    最有利於行為人之法律。」查被告行為後，刑法第五十六條
    連續犯之規定，業於九十四年一月七日修正公布刪除，並於
    九十五年七月一日施行，則被告之犯行，因行為後刑法業已
    刪除連續犯之規定，此刪除雖非犯罪構成要件之變更，但顯
    已影響行為人刑罰之法律效果，自屬法律有變更，依新法第
    二條第一項規定，比較新、舊法結果，仍應適用較有利於被
    告之行為時法律即舊法論以連續犯（最高法院九十五年第八
    次刑事庭會議決議參照）。是本件被告二次施用第一級毒品
    海洛因，時間緊接，犯罪構成要件相同，顯係出於概括之犯
    意為之，為連續犯，應依修正前刑法第五十六條之規定以一
    罪論，並加重其刑。又本件起訴書犯罪事實欄記載被告施用
    海洛因之時間為「九十五年三月四日起至同月六日下午三時
    三十五分為警採尿前回溯二十六小時內之某時許止」，業經
    公訴檢察官於審理中更正為「九十五年三月三日某時起至同
    年三月五日晚上九時許止」，而被告九十五年三月三日某時
    許施用海洛因之犯行，亦與已起訴之犯罪事實間，具有連續
    犯之裁判上一罪之關係，自為起訴效力所及，本院應併予審
    理，附此敘明。
  (三)又被告有事實欄一所載之故意犯罪執行完畢紀錄，有前開臺
    灣高等法院被告前案紀錄表一份可按。茲被告於五年以內再
    故意犯本件有期徒刑以上之罪，不論依修正前之刑法第四十
    七條，或修正後之刑法第四十七條第一項之規定，均構成累
    犯，對被告而言並無有利或不利之情形，雖不生新舊法比較
    之問題，惟依法律一體適用原則，本件被告應逕依修正前之
    刑法第四十七條，論以累犯，並依法遞加重其刑。
  (四)本院審酌被告前有多次犯罪科刑紀錄，素行不佳，犯罪之動
    機、目的、手段，所施用毒品之次數，與施用毒品犯罪對於
    自己身心健康之戕害，惟未對他人造成危害，兼衡被告高中
    肄業之智識程度（見警詢調查筆錄），及犯後坦承犯行之態
    度等一切情狀，量處如主文所示之刑，以資儆懲。
據上論斷，應依刑事訴訟法第二百七十三條之一第一項、第二百
九十九條第一項前段，毒品危害防制條例第十條第一項，刑法第
十一條前段、第二條第一項前段、修正前第五十六條、第四十七
條，判決如主文。
本案經檢察官黃怡華到庭執行職務。
中    華    民    國    95    年    7     月    12    日
                  刑事第十九庭  法  官  楊志雄
以上正本證明與原本無異。
如不服本判決應於送達後十日內向本院提出上訴狀。
                                書記官  陳春銘
中    華    民    國    95    年    7     月    12    日
附錄本案論罪科刑法條全文：
毒品危害防制條例第十條
施用第一級毒品者，處六月以上五年以下有期徒刑。
施用第二級毒品者，處三年以下有期徒刑。


司法院資訊處製作；財團法人民間司法改革基金會備份。
